indra/newview/app_settings/dictionaries/fr_fr.aff
SET ISO8859-15
TRY eiarsntolucéÉmpdgbhfvqjyxèÈzâÂkêÊçÇîÎïÏwûÛôÔàÀëËüÜöÖóÓíÍùÙáÁäÄœæŒÆ

# Dictionnaire orthographique du français comportant les nouvelles et les
# anciennes graphies des mots concernés par les rectifications de l'orthographe
# proposées en 1990 par le Conseil supérieur r la langue française et
# par l'Académie française.
# http://www.orthographe-recommandee.info/

# Contact: dicollecte<at>free.fr
# Dicollecte: http://www.dicollecte.org/
# http://www.dicollecte.org/download/fr/myspell_fr_FR_1-3-2.zip

# Avec l'accord de l'auteur initial, Christophe Pythoud, ces dictionnaires
# sont désormais distribués sous triple licence : LGPL, GPL, MPL.
# Licence GPL 2    ou supérieure   http://www.gnu.org/licenses/gpl-2.0.html
# Licence LGPL 2.1 ou supérieure   http://www.gnu.org/licenses/lgpl-2.1.html
# Licence MPL 1.1  ou supérieure   http://www.mozilla.org/MPL/MPL-1.1.html

# La premicre version du dictionnaire MySpell pour OpenOffice.org a été créée 
# automatiquement r partir de la convertion du fichier d'affixes et des listes 
# de mots créées par Christophe Pythoud pour Ispell. 
# Ces fichiers ont été publiés dans la version 1.0.1 de Français-GUTenberg et
# étaient soumis r la licence GPL version 2.

WORDCHARS -

NOSUGGEST Z

MAP 12
MAP aàâä
MAP eéèêë
MAP iîïy
MAP oôö
MAP uùûü
MAP cç
MAP AÀÂÄ
MAP EÉÈÊË
MAP IÎÏY
MAP OÔÖ
MAP UÙÛÜ
MAP CÇ

REP 60
REP f ph
REP ph f
REP c qu
REP qu c
REP k qu
REP qu k
REP x ct
REP ct x
REP bb b
REP b bb
REP cc c
REP c cc
REP ff f
REP f ff
REP ll l
REP l ll
REP mm m
REP m mm
REP nn n
REP n nn
REP pp p
REP p pp
REP rr r
REP r rr
REP ss s
REP s ss
REP ss c
REP c ss
REP ss ç
REP ç ss
REP tt t
REP t tt
REP œ oe
REP oe œ
REP æ ae
REP ae æ
REP ai é
REP é ai
REP ai è
REP è ai
REP ai ê
REP ê ai
REP ei é
REP é ei
REP ei è
REP è ei
REP ei ê
REP ê ei
REP o au
REP au o
REP o eau
REP eau o
REP disez dites
REP fesez faites
REP faisez faites
REP sanctionnable punissable
REP questionnable discutable
REP décrédibilis discrédit
REP antitartre détartrant
REP puit puits

PFX L N 1
PFX L   0          l'         [aàâeèéêiîoôuyhœæAÀÂEÈÉÊIÎOÔUYHŒÆ]

PFX M Y 1
PFX M   0          d'         [aàâeèéêiîoôuyhœæAÀÂEÈÉÊIÎOÔUYHŒÆ]

PFX Q Y 4
PFX Q   0          qu'        [aàâeèéêiîoôuyhœæAÀÂEÈÉÊIÎOÔUYHŒÆ]
PFX Q   0          quoiqu'    [aàâeèéêiîoôuyhœæAÀÂEÈÉÊIÎOÔUYHŒÆ]
PFX Q   0          puisqu'    [aàâeèéêiîoôuyhœæAÀÂEÈÉÊIÎOÔUYHŒÆ]
PFX Q   0          lorsqu'    [aàâeèéêiîoôuyhœæAÀÂEÈÉÊIÎOÔUYHŒÆ]

PFX U Y 1
PFX U   0          jusqu'     [aàâeèéêiîoôuyhœæ]

PFX j N 1
PFX j   0          j'         [aàâeèéêiîoôuyhœæ]

PFX n Y 2
PFX n   0          n'         [aàâeèéêiîoôuyhœæ]
PFX n   0          qu'        [aàâeèéêiîoôuyhœæ]

PFX m Y 1
PFX m   0          m'         [aàâeèéêiîoôuyhœæ]

PFX t Y 1
PFX t   0          t'         [aàâeèéêiîoôuyhœæ]

PFX l Y 1
PFX l   0          l'         [aàâeèéêiîoôuyhœæ]

PFX s N 1
PFX s   0          s'         [aàâeèéêiîoôuyhœæ]

SFX F Y 62
SFX F   0          s          [^sxz]
SFX F   ée         é          ée
SFX F   ie         i          ie
SFX F   ïe         ï          ïe
SFX F   ue         u          [^gq]ue
SFX F   e          s          [^gq]ue
SFX F   e          s          [éiï]e
SFX F   uë         u          uë
SFX F   ë          s          uë
SFX F   üe         u          üe
SFX F   üe         us         üe
SFX F   que        c          [^c]que
SFX F   que        cs         [^c]que
SFX F   cque       c          cque
SFX F   que        s          cque
SFX F   gue        g          gue
SFX F   ue         s          gue
SFX F   che        c          [^è]che
SFX F   he         s          [^è]che
SFX F   èche       ec         èche
SFX F   èche       ecs        èche
SFX F   ce         x          ce
SFX F   de         d          de
SFX F   e          s          de
SFX F   ffe        f          ffe
SFX F   fe         s          ffe
SFX F   lle        l          [eiu]lle
SFX F   le         s          [eiu]lle
SFX F   le         l          ale
SFX F   le         ux         ale
SFX F   le         l          [iouû]le
SFX F   e          s          [iouû]le
SFX F   nne        n          [aeo]nne
SFX F   ne         s          [aeo]nne
SFX F   ne         n          [aiou]ne
SFX F   e          s          [aiou]ne
SFX F   gne        n          igne
SFX F   gne        ns         igne
SFX F   ère        er         ère
SFX F   ère        ers        ère
SFX F   re         r          [aiuûy]re
SFX F   e          s          [aiuûy]re
SFX F   se         x          [eo]use
SFX F   se         s          [^us]se
SFX F   se         s          [^eo]use
SFX F   sse        x          ousse
SFX F   esse       e          esse
SFX F   sse        s          [^u]sse
SFX F   tte        t          tte
SFX F   te         s          tte
SFX F   te         t          [^èt]te
SFX F   e          s          [^èt]te
SFX F   ète        et         ète
SFX F   ète        ets        ète
SFX F   ève        ef         ève
SFX F   ève        efs        ève
SFX F   ve         f          [iïu]ve
SFX F   ve         fs         [iïu]ve
SFX F   he         h          [ut]he
SFX F   e          s          [ut]he
SFX F   ke         k          ke
SFX F   e          s          ke

SFX G Y 11
SFX G   0          s          e
SFX G   se         r          euse
SFX G   se         rs         euse
SFX G   rice       eur        [dt]rice
SFX G   rice       eurs       [dt]rice
SFX G   resse      ur         eresse
SFX G   resse      urs        eresse
SFX G   oresse     eur        oresse
SFX G   oresse     eurs       oresse
SFX G   le         l          ale
SFX G   e          s          ale

SFX S Y 1
SFX S   0          s          [^sxz]

SFX X Y 3
SFX X   0          x          [aeoœ]u
SFX X   l          ux         al
SFX X   il         ux         ail

SFX u Y 52
SFX u   0          s          e
SFX u   0          nt         e
SFX u   s          t          [^td]s
SFX u   ts         t          ts
SFX u   ds         d          ds
SFX u   0          sent       [^o]is
SFX u   0          se         [^o]is
SFX u   0          ses        [^o]is
SFX u   s          nent       iens
SFX u   s          ne         iens
SFX u   s          nes        iens
SFX u   ers        èrent      iers
SFX u   ers        ère        iers
SFX u   ers        ères       iers
SFX u   s          tent       [^i]ens
SFX u   s          te         [^i]ens
SFX u   s          tes        [^i]ens
SFX u   s          ent        [td]s
SFX u   s          e          [td]s
SFX u   s          es         [td]s
SFX u   ns         gne        [aeo]ins
SFX u   ns         gnes       [aeo]ins
SFX u   ns         gnent      [aeo]ins
SFX u   s          ent        [^e]rs
SFX u   s          e          [^e]rs
SFX u   s          es         [^e]rs
SFX u   s          vent       ois
SFX u   s          ve         ois
SFX u   s          ves        ois
SFX u   oîs        oissent    oîs
SFX u   oîs        oisse      oîs
SFX u   oîs        oisses     oîs
SFX u   s          ent        [pu]s
SFX u   s          e          [pu]s
SFX u   s          es         [pu]s
SFX u   x          t          [fvp][ae]ux
SFX u   ux         lent       vaux
SFX u   ux         ille       vaux
SFX u   ux         illes      vaux
SFX u   ux         illent     vaux
SFX u   x          lent       veux
SFX u   x          ille       veux
SFX u   x          illes      veux
SFX u   x          illent     veux
SFX u   ux         illent     faux
SFX u   ux         ille       faux
SFX u   ux         illes      faux
SFX u   x          vent       peux
SFX u   eux        uis        peux
SFX u   eux        uisse      peux
SFX u   eux        uisses     peux
SFX u   eux        uissent    peux
